【裁判字號】    89,上易,1340
【裁判日期】    890921
【裁判案由】    傷害
【裁判全文】
臺灣高等法院高雄分院刑事判決    八十九年度上易字第一三四號
    上訴人
    即被告  甲○○
右上訴人因傷害案件，不服臺灣高雄地方法院八十九年度易字第二三一二號中華民國
八十九年七月十三日第一審判決（起訴案號：臺灣高雄地方法院檢察署八十九年度偵
字第九一七三號），提起上訴，本院判決如左：
      主      文
上訴駁回。
      事      實
一、甲○○因認其妻李頌惠與乙○○通姦，致李頌惠懷孕，而於民國八十九年一月二
    日下午二時許，約乙○○到高雄縣鳳山市果協新村某運動場旁理論，惟乙○○否
    認前開通姦情事，甲○○乃心生不滿，與乙○○發生爭執，甲○○竟基於傷害之
    故意，出手毆打乙○○，並拉乙○○撞擊鐵條，乙○○因此受有臉部共參處挫擦
    傷（一‧○×○‧五公分；一‧○×○‧二公分；○‧五×○‧二公分）、後枕
    部及後頸部共兩處挫傷、右上肢共肆處挫擦傷（三‧○×三‧○公分；三‧○×
    一‧○公分；二‧○×一‧○公分；二‧○×二‧○公分）、右臀部挫傷瘀腫等
傷害。
二、案經乙○○訴由臺灣高雄地方法院檢察署檢察官偵查起訴。
      理      由
一、右開事實，迭據上訴人即被告甲○○於偵查中及原審坦承不諱（見八十九年度他
    字第二二七號偵查卷第十二頁反面、原審八十九年六月十五日、八十九年六月二
    十九日審判筆錄），而被告甲○○有出手毆打乙○○，並拉乙○○撞擊鐵條等情
    ，亦據告訴人乙○○於偵查中及原審指訴綦詳（見上開偵查卷第三頁、第十二頁
    正、反面、原審八十九年六月十五日、八十九年六月二十九日審判筆錄），並有
    聖若瑟醫院所出具之（89）聖傷字第○○一三號驗傷診斷書一紙附卷可資佐證。
    告訴人雖於原審審理時主張尚有其他被告友人出手毆傷伊云云，惟其先向原審陳
    稱有證人目擊，可偕同證人到庭（見原審八十九年六月十五日審判筆錄），嗣又
    陳稱該等證人不敢到庭做證（見原審八十九年六月二十九日審判筆錄），然本案
    自告訴人於八十九年二月二十三日提起告訴迄原審審理時，已逾四月之久，苟有
    目擊證人，被告自可聲請檢察官或原審傳訊，惟其既未能提供該等證人姓名、住
    居所供法院傳訊，又無其他積極證據足資證明被告當時在場之友人亦有出手毆打
    告訴人，是其此部分主張，尚無足採。綜上以觀，被告之自白核與事實相符，自
    得採為被告犯罪之證據。本件事證明確，被告之犯行，洵堪認定。
二、核被告傷害人身體之行為，係犯刑法第二百七十七條第一項之傷害罪。原審因而
    適用刑法第二百七十七條第一項、第四十一條、罰金罰鍰提高標準條例第一條前
    段、第二條之規定，並審酌被告素行尚佳，因一時失慮，觸犯刑章，犯後坦承犯
    行，態度良好，及告訴人所受傷勢非輕等一切情狀，量處有期徒刑三月，並諭知
    如易科罰金，以三百元折算一日。經核原判決認事用法及量刑，均無不當。被告
    上訴意旨，未明理由，空言指摘原判決不當，為無理由，應予駁回。
三、被告經合法傳喚，無正當理由不到庭，爰不待其陳述逕行判決。
據上論斷，應依刑事訴訟法第三百六十八條、第三百七十一條，判決如主文。
本案經檢察官羅正平到庭執行職務。
中    華    民    國     八十九     年       九       月     二十一   日
                              臺灣高等法院高雄分院刑事第三庭
                                  審判長法官  莊秋桃
                                        法官  魏式璧
                                        法官  謝宏宗
右正本證明與原本無異。
不得上訴。
                                      書記官  陳靖華
中    華    民    國     八十九     年       九       月    二十二    日
附錄：本判決論罪科刑法條：
刑法第二百七十七條第一項
傷害人之身體或健康者，處三年以下有期徒刑，拘役或一千元以下罰金。
                                                                        Ｄ


司法院資訊處製作；財團法人民間司法改革基金會備份。
